Inventaris van de digitale duplicaten van de lokale bestuursarchieven van de Nederlandse koloniën Essequibo, Demarara en Berbice en notariële akten [tezamen ‘Dutch Series’ genoemd], aanwezig in de National Archives of Guyana te Georgetown, (1685) 1720-1814 (1827)
Nationaal Archief, Den Haag
Als uitvloeisel van de Spaanse Successieoorlog werd na de Vrede van Utrecht (1713) een begin gemaakt met het vaststellen van grenzen tussen de verschillende koloniën aan de Wilde Kust. In deze eerste vredesjaren werd ook het bestuurscentrum van Essequibo van het eilandje met het oude fort Kijkoveral verplaatst naar ruimere onderkomens op de tegenovergelegen vaste wal in de nederzetting Cartabo, waar in 1718 de nieuwe ambtswoning van de commandeur, diverse andere andere compagniesgebouwen en een kerkje gereedkwamen. Het dagelijks bestuur van de kolonie, de Raad van Politie, werd geleid door de hoogste vertegenwoordiger van de WIC ter plaatse, de commandeur. In 1744 volgde een tweede verplaatsing van de bestuurszetel, ditmaal naar het Groot-Vlaggeneiland of Forteiland, waar toen het nieuwe fort Zeelandia was voltooid.
Gebrekkige aanvoer van slaven
Hoewel vanaf de late zeventiende eeuw suiker, koffie en andere plantageproducten de WIC meer opleverden dan de handel met indianen, hebben de Heren Tien en de Kamer Zeeland nadien steeds nagelaten voldoende slaven naar Essequibo te zenden. De aanvoer van tot slaafgemaakte Afrikanen uit West-Afrika op de Wilde Kust ging merendeels naar Suriname, waar de mogelijkheden voor verkoop beter waren. In de periode van 1675 tot 1732 vonden in totaal 22 slaventransporten naar Essequibo plaats, waarvan er zes doorgingen naar de slavenmarkten op Curaçao, Sint Eustatius en in Berbice. In Suriname arriveerden in diezelfde tijd 92 slavenschepen, en vervolgens alleen al tussen 1732 en 1741 nog eens 32. In de jaren 1702-1740 kwamen in totaal 3986 slaven via de WIC-transporten in Essequibo en Berbice aan. De twee koloniën gezamenlijk ontvingen daarmee dus gemiddeld zo’n 100 slaven per jaar, terwijl in Suriname in dezelfde periode er jaarlijks meer dan 1000 werden afgeleverd. Binnen dit tijdvak vertoonde de aanvoer overigens aanzienlijke fluctuaties. Zo ontving commandeur Laurens de Heere (1719-1729) tijdens zijn ambtsperiode nog vier slaventransporten in zijn kolonie, maar onder het dertienjarige bewind van zijn opvolger Hermanus Gelskerke (1729-1742) arriveerde slechts één slavenschip.
De stagnatie in de ontwikkeling van Essequibo waartoe het ontoereikende aantal slaven mede leidde, poogde Gelskerke tegen te gaan door de introductie van nieuwe cultuurgewassen als indigo en cacao. De WIC wenste de landbouw in de kolonie te diversifiëren, maar ontmoette daarbij veel tegenwerking bij de plantagehouders, die vreesden voor verlaging van hun winsten. Tot groot ongenoegen van de Heren Tien was de productie van koffie in voorgaande jaren sterk teruggelopen, en na 1730 kregen de planters in het kader van dit nieuwe beleid een extra premie van 2 procent op de verkoopprijs voor koffie, indigo en cacao. Een overtuigend succes werd deze regeling echter niet; suiker bleef als voorheen het hoofdproduct van Essequibo.
Het relatief geringe aantal slaven in Essequibo had verder als consequentie dat hier in het achterland minder gemakkelijk grote marrongemeenschappen konden ontstaan, zoals wel gebeurde in Suriname. Een belangrijke rol bij de handhaving van de binnenlandse veiligheid in de kolonie speelde ook de vanouds bestaande goede verhouding met de inheemse indianen, die zich in de regel graag lieten inzetten om tegen een bepaalde premie weggelopen slaven op te sporen en terug te brengen.
De openstelling van Demerara: toenemende Britse vestiging
Om de tanende inkomsten uit het westelijke deel van de Wilde Kust te vergroten, werd door de Kamer Zeeland in 1745 besloten ook de gebieden langs de Demerara open te stellen voor kolonisering. De maatregel bleek spoedig een groot succes; in 1747 waren er al achttien grote en vele kleinere suikerplantages aangelegd, en binnen enkele jaren zouden nog tientallen andere volgen. Deze explosieve groei was voor commandeur Laurens Storm van ’s Gravesande (1742-1750) van Essequibo aanleiding de Heren Tien te adviseren het district een eigen (onder)bestuur te geven. Daartoe werd in 1750 de eerste stap gezet met de instelling van een commandeursfunctie voor Demerara en de verheffing van het hoogste bestuursambt in de koloniën Essequibo en Demarara gezamenlijk tot dat van directeur-generaal; Storm van ’s Gravesande vervulde deze functie aansluitend tot 1772.
In het jaar daarop werd Demerara vervolgens geheel losgemaakt van Essequibo, onder een commandeur die voortaan rechtstreeks verantwoordelijk was aan de Heren Tien en de Kamer Zeeland. De redenen voor deze reorganisatie lagen vooral in de steeds grotere problemen bij de handhaving van het gezag en de controle op de in- en uitvoer in Demarara, mede doordat veel zaken nog steeds vanaf Groot-Vlaggeneiland gecoördineerd moesten worden. Het aantal WIC-beambten ter plaatse stond in geen verhouding tot het groeiende aantal plantages en verschepingen, en van naleving van de voorschriften was dan ook nauwelijks sprake.
Tezelfdertijd werden de garnizoenen in beide koloniën uitgebreid. Demerara was het overslaan van de gevaarlijke slavenopstand in Berbice in 1763-1764 weliswaar bespaard gebleven, maar de defensie van de jonge kolonie verkeerde in een deplorabele staat. In die jaren was er nog geen enkel fort, terwijl in Essequibo het pas twintig jaar oude fort Zeelandia op het Groot-Vlaggeneiland en het militiewezen als geheel al ernstig in verval waren. Als resultaat van de nieuwe inspanningen, waarvoor de uitgaven overigens in de eerste plaats voor rekening van de planters kwamen, kon Demerara in 1779 beschikken over een militie van 86 officieren, onderofficieren en soldaten.
In 1741 verleende commandeur Gelskerke een eerste groep Engelse planters toestemming om zich aan de Essequibo te vestigen. In 1744 waren daar al zeven plantages in Engelse handen, maar een veel groter aantal zou zich na 1746, toen ook Demerara voor hen werd opengesteld, in deze nieuwe kolonie neerlaten. De nieuwkomers waren in hoofdzaak afkomstig van de eilanden Barbados en Antigua, waar de plantagegronden na een eeuw van intensief gebruik uitgeput waren geraakt en steeds minder opleverden. De Heren Tien waren zeer ingenomen met de vestiging van deze ervaren landbouwers, die ertoe leidde dat Demerara spoedig Essequibo voorbijstreefde in betekenis. In 1762 telde Essequibo 68 particuliere plantages met 2571 slaven, terwijl er in Demerara al 93 waren, met een totaal van 1648 slaven. Niet minder dan 34 plantages in Demerara waren in Engels bezit. Zeven jaar later had Essequibo 92 plantages met 3986 slaven, maar in Demerara was het aantal toen toegenomen tot 206, met 5967 slaven.
Amsterdam en de kolonie Essequibo en Demerara, Vierde Engelse Oorlog
In de latere achttiende eeuw nam de invloed van de Kamer Zeeland in de vergadering van de Heren Tien geleidelijk aan af, ten gunste van die van de Kamer Amsterdam, hetgeen resulteerde in een groeiende interesse van Amsterdamse investeerders in de koloniën op de Wilde Kust. Verenigd in zogenoemde negotiatiefondsen, verstrekten zij vanaf 1768 grote leningen aan Nederlandse en Engelse planters in Demerara en Essequibo. Kooplieden en planters konden via deze fondsen gemakkelijk geld aantrekken voor investeringen in de plantagekoloniën; tussen 1766 en 1775 stroomde op deze wijze bijvoorbeeld een bedrag van bijna 30 miljoen gulden naar Suriname. In Essequibo en Demerara werd tussen 1768 en 1792 ongeveer 12,3 miljoen gulden geïnvesteerd, met een tijdelijke stop tussen 1774 en 1786 als gevolg van de beurscrisis van 1773 en volgende jaren en de Vierde Engelse Oorlog.
Tijdens deze oorlog zond de Britse admiraal Sir George Brydges Rodney, na de inname en plundering van Sint Eustatius, Saba en Sint Maarten begin februari 1781, later die maand kleine eskaders en kapers naar de Nederlandse koloniën op de Wilde Kust. Na kort beraad besloten de raden van Essequibo en Demerara op 27 februari hun gezag zonder verzet over te dragen, op grond van de overweging dat er geen hulp van Nederlandse oorlogsschepen was te verwachten en de verdedigingswerken te onderbemand waren om effectief weerstand te kunnen bieden. Ook de gouverneur van Berbice, die wel de strijd opnam, werd gedwongen te capituleren, nadat het fortje Sint Andries na beschietingen in vlammen was opgegaan. Voor de inwoners van de koloniën veranderde er niet veel - zij mochten al hun bezittingen behouden en de geldende regels bleven gehandhaafd tot nadere orders uit Londen. De voorraden van de WIC werden wel in beslag genomen, evenals de aanwezige schepen. De Britten maakten in Demerara vijftien, in Essequibo acht en in Berbice vier volgeladen koopvaardijschepen buit, die direct in konvooi naar Engeland gingen. De Raden van Politie en Justitie bleven in beide koloniën bestaan en de commandeur en de directeur-generaal bleven als voorzitters gehandhaafd. Zij moesten de kolonie draaiende houden en de belastingen innen. De koloniën Demerara, Essequibo en Berbice werden verenigd onder het opperbewind van de Engelse luitenant-kolonel Robert Kingston, die resideerde op Barbados. Het dagelijkse bestuur in de koloniën werd, in naam van Kingston, waargenomen door de kapitein Edward Thompson.
Zoals hiervoor al aangegeven bij Berbice, duurde deze eerste Engelse bezetting slechts kort, dankzij de herovering van de drie koloniën in januari 1782 door een Frans eskader onder admiraal Guy-Armand Simon de Coëtnempren, comte de Kersaint, die aansluitend als eerste van in totaal vier Franse gezaghebbers jaar het bewind over Essequibo, Demerara en Berbice voerde. De Fransen waren in dit conflict bondgenoten van de Republiek, maar dit belette hen niet om hier tijdens hun bezetting tot in 1784 een vergaande herinrichting door te voeren, alsof deze gebieden blijvend Frans bezit waren geworden.
Als centrum van hun bestuur kozen zij Demerara, dat intussen veel belangrijker dan Essequibo en Berbice was geworden. Daar kwamen aan de monding van de rivier nieuwe verdedigingswerken en overheidsgebouwen tot stand, in een nederzetting die de naam Longchamps kreeg. Om deze werken te financieren, verdubbelde het Franse bestuur de hoofdelijke belasting per slaaf, terwijl het hoofdgeld tevens werd uitgebreid naar de andere groepen in de bevolking, dus de vrije zwarten, de mulatten en de Europeanen. Plantage-eigenaren, hun vrouwen en kinderen, personen in dienst van de Franse koning en de leden van de Raad waren daarvan vrijgesteld, maar de planters moesten wel meer belastinggeld afdragen en waren bovendien verplicht hun slaven uit te lenen voor de bouw van fortificaties. Tegelijkertijd nam de economische activiteit sterk af doordat er geen handel meer mogelijk was met het Europese vasteland, Noord-Amerika en de Engelse koloniën. De Engelse heerschappij ter zee maakte het daarbij vrijwel onmogelijk het verkeer tussen de koloniën onderling en met de Republiek te onderhouden. Veel planters belandden in financiële problemen tijdens de Franse bezetting en konden onder deze omstandigheden uiteindelijk de aflossingen en rente op hun plantageleningen niet meer opbrengen.
Opheffing van de WIC: de laatste jaren
Net als Berbice, werden Essequibo en Demerara bij de Vrede van Parijs in 1784 weer overgedragen aan de Nederlandse autoriteiten. De nieuw benoemde directeur-generaal Jan l’Éspinasse (1785-1789) nam bij aankomst in februari 1785 zijn intrek in de Franse hoofdplaats Longchamps, die werd omgedoopt tot Stabroek. In Essequibo vestigde de hoogste gezagsdrager zich als vanouds op Groot-Vlaggeneiland, nu echter in de lagere rang van commandeur; als eerste vervulde Johannes Cornelis Bert (1784-1787) deze post. In beide koloniën werd door het herstelde Nederlandse gezag van alle inwoners formele bevestiging van hun loyaliteit aan de WIC verlangd.
In de laatste jaren onder WIC-bestuur kon de economie van Essequibo en vooral die van Demerara zich tot op zekere hoogte herstellen, waarbij de opkomst van de katoencultuur een belangrijke rol speelde; rond 1790 was de gehele oostkust van Demerara met katoen beplant. Tijdens het grote onderzoek naar de staat van de West-Indische koloniën dat in 1787 op last van de Staten-Generaal werd ingesteld, kwam echter ook nog eens duidelijk naar voren hoezeer de vestigingen op de Wilde Kust gedurende de tweede helft van de achttiende eeuw afhankelijk waren geworden van de smokkelhandel in levensmiddelen, goederen en slaven en van buitenlandse handelaren.
Tegenover de rapporteurs Van Wijn, Lambrechtsen en Wichers verklaarden de ondervraagden in Essequibo en Demerara dat deze koloniën tezamen nu 23 à 24.000 slaven telden, en dat de hernieuwde opkomst van deze gebieden zoals voorheen aan niets anders was toe te schrijven dan aan de illegale import van grote aantallen slaven door buitenlandse schepen. Nederlandse handelaren voerden bij voortduring te weinig slaven aan, met als gevolg dat de prijzen voor slaven hier hoger waren dan elders op de Wilde Kust, terwijl er ook altijd te weinig Nederlandse schepen waren om de plantageproducten naar Europa te vervoeren. Tussen 1783 en 1787 hadden slechts vijf officiële slavenschepen Demerara en Essequibo aangedaan, waarvan twee bij aankomst in zo’n slechte staat verkeerden dat ze meteen na de ontscheping van de slaven werden afgekeurd en uit de vaart genomen. Met Nederlandse schepen waren in deze jaren zelfs nog geen 900 slaven aangebracht. In diezelfde periode werden in Suriname iets meer slaven aangevoerd, ongeveer 1130.
Na de liquidatie van de WIC werd in 1791 Willem August van Sirtema, baron van Grovestins, de eerste gouverneur van de kolonie Demerara en Essequibo onder de Raad der Koloniën, waarna het gebied in de volgende jaren een stormachtige economische ontwikkeling doormaakte. Het nieuwe bestuur bevorderde krachtig de handel en wist grote investeringen door ondernemers en geldschieters uit Liverpool en Amsterdam aan te trekken. De slavenaanvoer nam enorm toe, evenals de import en export van goederen, met als resultaat dat al in 1794 de opbrengsten uit de heffingen op inkomende en uitgaande producten het dubbele bereikten van die in het gunstigste jaar ooit onder bewind van de WIC.
De koloniën over in Britse handen
Op de instelling van de Bataafse Republiek begin 1795 volgde medio september van dat jaar de oorlogsverklaring van Groot-Brittannië aan de nieuwe staat. Op basis van de zogenoemde ‘Kew Letters’, waarbij de gevluchte stadhouder Willem V na aankomst in Engeland de Britse Kroon had gemachtigd in zijn naam de Nederlandse overzeese bezittingen over te nemen en te beheren tot het vroegere bewind in de Republiek zou zijn hersteld, konden de Britten in de jaren tot de Vrede van Amiens in 1802 zowel in de Oost als in de West het merendeel daarvan zonder veel moeite bezetten. De grootste en meest weerbare kolonie op de Wilde Kust, Suriname, zou dit lot pas eind 1799 ondergaan, maar voor Demerara en Essequibo verscheen al op 20 april 1796 een eskader uit Barbados om deze gebieden op te eisen. De Britten boden uiterst gunstige voorwaarden, onder meer garantie van persoonlijke vrijheid, vrije uitoefening van godsdienst voor alle inwoners en gelijke handelsrechten en privileges als die van de Britse onderdanen in West-Indië, en de keuze was dan ook snel gemaakt. Op 22 april 1796 droeg gouverneur Anthony Beaujon (1795-1796) de kolonie Demerara en Essequibo zonder verzet over, in Berbice volgde gouverneur Abraham Jacob Imbijze van Batenburg zijn voorbeeld op 3 mei.
Tijdens deze tweede bezettingsperiode zette de economische groei van de voorgaande jaren zich versneld voort. In 1800 waren er 173 koffieplantages, 239 katoenplantages, 78 suikerplantages, 39 houtplantages en drie steenbakkerijen in Essequibo en Demerara. In totaal bevonden zich toen 52.000 slaven in de kolonie, van wie er 28.000 waren aangevoerd sinds de Engelse verovering. Opmerkelijk was vooral de enorme toename van het aantal katoenplantages; in de periode 1797-1802 was bijna de helft van de opbrengsten uit de kolonie als geheel toe te schrijven aan de katoenproductie. Dit was in de eerste plaats een gevolg van de verbeterde toegang tot de Britse afzetmarkt, waar de Industriële Revolutie een grote vraag naar katoen had gecreëerd.
Bij de Vrede van Amiens in maart 1802 kreeg de Bataafse Republiek al haar West-Indische koloniën terug, waarop de Raad der Amerikaanse Koloniën en Bezittingen Anthony Meertens aanstelde als gouverneur van Demerara en Essequibo. Onder het herstelde Bataafse bewind, dat de vaderlandse economische en andere belangen uitdrukkelijk vooropstelde, verscherpten zich spoedig de tegenstellingen tussen de Nederlandse en Britse inwoners. De laatsten vormden intussen een grote meerderheid: op elke zeven Engelsen was er nog maar slechts één Nederlander. In mei 1803 brak opnieuw oorlog uit tussen Groot-Brittannië en de Bataafse Republiek, waarna later in het jaar een bijna exacte herhaling van de gebeurtenissen van 1796 volgde. Op 17 september kwam voor de Demerara weer een Engelse vlooteenheid aan om de kolonie in te nemen. Gouverneur Meertens zag geen kans met zijn onderbemande garnizoen en een merendeels vijandig gezinde bevolking effectief weerstand te bieden en droeg zijn gezag op de 20ste zonder slag of stoot over, evenals zijn ambtgenoot Gillis Hobus in Berbice.
Deze derde Britse bezetting zou definitief blijken. In 1812 werd de hoofdplaats Stabroek aan de Demerara omgedoopt tot Georgetown, vernoemd naar de Engelse koning George III. Bij de Conventie van Londen in 1814 ging het nieuw ingestelde Koninkrijk der Nederlanden akkoord met een blijvende overdracht van Essequibo, Demerara en Berbice aan Groot-Brittannië, welke regeling in 1815 tijdens het Congres van Wenen formeel werd bekrachtid. In 1831 werden de besturen Essequibo, Demerara en Berbice verenigd in de kolonie Brits-Guyana, waaruit in 1966 de huidige onafhankelijke staat Guyana ontstond.
De bestuursstructuur van de koloniën
Essqueibo en Demerara in de eerste helft van de 18e eeuw
Het dagelijks bestuur van de kolonie werd geleid door de hoogste vertegenwoordiger van de WIC in de kolonie, de commandeur (vanaf 1752 directeur-generaal). Hij was aanvoerder van de troepen en voorzitter van de bestuursraad, de Raad van Politie. In feite was hij autonoom en diende alleen rekening te houden met de wensen van de Bewindhebbers van de WIC, de Heren Tien, en de Kamer Zeeland van de WIC. De Raad van Politie was een bestuursorgaan, deze Raad behandelde niet-Justitiële zaken en was te vergelijken met de burgemeesters en vroedschap in een stad in de Republiek der Verenigde Nederlanden. De Raad van Politie bestond uit de commandeur, de secretaris, de WIC-klerk en twee directeuren van WIC-plantages. De secretaris was de vice-commandeur en verzorgde samen met het secretariaat de boekhouding. In de jaren ’40 van de 18e eeuw werden Raden (Raadsleden) uit de plantersgemeenschap toegelaten tot de Raad van Politie, in de jaren ’80 hadden er drie planters zitting in deze Raad.
Het rechtspreken in de kolonie werd door de Raad (of Hof) van Justitie verricht. Ook daarin hadden de commandeur en de secretaris zitting, er was weliswaar een scheiding tussen de organen van bestuur en rechtspraak, maar dezelfde personen hadden zitting in de verschillende organen. De fiscaal bekleedde bijvoorbeeld meerdere functies, zo was hij de openbaar aanklager, inner van de ongelden en boetes en juridisch adviseur van de commandeur. De commandeurs, secretarissen en fiscalen waren doorgaans in de Republiek onderwezen in het Romeins recht (Ius Commune). Naast het Romeins en het Hollandse recht golden de ordonnantiën van de WIC als leidraad voor de rechtsprekenden. De rechtspraak was te verdelen in:
1) criminele (hoge) rechtspraak: over strafrechtelijke feiten waarvoor boetes, lijfstraffen, vrijheidsberovende straffen en ook de doodstraf geëist konden worden
2) civiele (middelbare) rechtspraak: rechtspraak in burgerlijke zaken – zoals geschillen over eigendom – en voor kleinere overtredingen die met een boete konden worden afgedaan
3) vrijwillige (lage) rechtspraak: het overdragen en bezwaren van onroerende goederen.
De Heren Bewindhebbers van de WIC ontvingen duplicaten van de belangrijkste uitspraken van de Raad van Justitie en konden indien zij het nodig achtten, en indien mogelijk, een uitspraak wijzigen. In het geval er beroep aangetekend werd tegen een beslissing van de Raad van Justitie werd het beroep en het gehele dossier naar de Heren Tien gezonden. De Heren Tien legden de zaak voor aan de Staten van Zeeland, Holland of zelfs de Staten-Generaal. De Staten-Generaal hadden de mogelijkheid de stukken te sturen naar de Hoge Raad van Holland en Zeeland. De Hoge Raad kreeg alleen de meest belangwekkende zaken te behandelen zoals ten tijde van de bestuurlijke crisis in Suriname in 1750. In Essequibo en Demerara werd in geval van gemeend onrecht vaak direct de Staten van Zeeland gecontacteerd middels een rekest.
Een andere WIC-functionaris was de commissaris van train en vivres. Deze had vooral een logistieke taak, hij zorgde voor de voorraden en de verstrekking van de rantsoenen waar elke WIC-beambte en militair recht op had. Het was zijn taak zorg te dragen voor voldoende voorraad van de meest uiteenlopende zaken: rogge/tarwemeel, wit Engels meel, vlees, vis, lijnolie, traanolie, wit lood, zwartsel, touw, zeilgaren, spijkers, sloten, bijlen, deur- en vensterhangers, kapmessen, schoppen, hamers, potten, krammen, beitels, ijzeren kogelvormen, weegschalen, ijzeren gewichten, “domme krachten”, kalk, tras, pek, terpentijn, koperen deurkrukken, koperen lepels, slijpstenen, plaat lood, kwasten, lantaarns, luiwagens, vloervegers, stoelen, trommelvellen, perkament, bont papier, patroonpapier, rood leer, papierpers, blauw grijn, doek, Vlaams linnen, groen laken, grof laken, allerlei soorten linnen, spiegels, scheermessen, schaven, koperen en ijzeren trompen, vishaken, negerpijpen, zandlopers, hoeden, kousen, knopen, sabels en oranje vaandels.
Een van de belangrijkste taken van de chirurgijn majoor was het inspecteren van de slaven voordat zij aan land werden gebracht. Daarnaast werd hij ingezet om zowel de Europese als Afrikaanse zieken van ziekenzorg te voorzien.
De belangentegenstellingen tussen de Heren Tien, de vertegenwoordigers in de kolonie en de plantage-eigenaren waren groot. Vaak was het binnen deze groepen al moeilijk overeenstemming te krijgen over het te voeren beleid. In de Nederlanden zetelden de Heren Tien, de Bewindhebbers van de WIC die vertegenwoordigers had uit verschillende Kamers. Elke Kamer kwam op voor zijn eigen belangen en bij vergaderingen werd niet altijd consensus bereikt. In de kolonie zat een commandeur of gouverneur die het gezag namens de Heren Tien uitoefende. Niet zelden liepen de opvattingen van gouverneur en Heren Tien ook uiteen zodat zeer complexe situaties mogelijk waren. De planters mochten lange tijd niet meebeslissen over de besteding van hun gelden. Ze zouden pas in de jaren '40 mee mogen praten over de besteding van hun belastinggelden. Door de verhoging van bestaande en invoering van nieuwe belastingen ontstond er vaak frictie tussen de planters en de WIC en haar vertegenwoordigers.